【裁判字號】    98,簡抗,3
【裁判日期】    981001
【裁判案由】    分配表異議之訴
【裁判全文】
臺灣屏東地方法院民事裁定               98年度簡抗字第3號
抗  告  人  甲○○
                        15樓.
相  對  人  乙○○
                        號
上列抗告人因與相對人間分配表異議之訴事件，抗告人對於本院
屏東簡易庭於民國98年7 月7 日所為之98年度屏簡字第241 號裁
定提起抗告，本院裁定如下：
    主  文
抗告駁回。
抗告程序費用由抗告人負擔。
    理  由
一、按原告之訴，有起訴不合程式或不備其他要件者，法院應以
    裁定駁回之，民事訴訟法第249 條第1 項第6 款定有明文。
    按債務人對於分配表所載各債權人之債權或分配金額有不同
    意者，應於分配期日一日前，向執行法院提出書狀，聲明異
    議，強制執行法第39條第1 項定有明文。若異議未依同法第
    40條第1 項或第40條之1 第2 項規定因更正分配而終結者，
    為異議之債務人得向執行法院對為反對陳述之債權人提起分
    配表異議之訴，但異議人已依同一事由就有爭執之債權先行
    提起其他訴訟者，毋庸再行起訴，執行法院應依該確定判決
    實行分配；聲明異議人未於分配期日起10日內向執行法院為
    上開起訴之證明者，視為撤回其異議之聲明，同法第41條第
    1 項、第3 項亦有明文。
二、本件抗告意旨略以：本院民事執行處乃本院內部機構，抗告
    人已於民國98年5 月5 日向鈞院提起分配表異議之訴，應視
    同已向鈞院民事執行處提出起訴之證明，始符合強制執行法
    第41條立法意旨，原審裁定遽駁回抗告人之訴，適用法規顯
    有錯誤等語。
三、經查：
  (一)按對於法院所為之裁定聲明不服，應依抗告程序為之；又應
    為抗告而誤為異議者，視為已提起抗告；民事訴訟法第482
    條、第495 條定有明文。故當事人對於裁定，如於抗告期間
    內以書狀向法院表示不服之意旨，縱該書狀內未用抗告名稱
    ，仍應以提起抗告論。本件原審係以同法第249 條第1 項第
    6 款為由駁回抗告人之訴，抗告人對原審裁定不服，抗告人
    應提抗告救濟其權利，抗告人具狀雖誤為上訴，應類推適用
    上開第495 條之規定，將其所提上訴視為提出抗告，合先敘
    明。
  (二)本院97年度執字第13850 號執行事件係於98年3 月24日作成
    分配表，定98年4 月15日下午3 時於本院民事執行處實行分
    配，嗣抗告人於98年4 月1 日對於分配表聲明異議，本院執
    行處並於98年4 月22日以屏院惠民執辛字第13850 函通知抗
    告人，相對人對其所為分配表聲明異議有反對陳述，此項通
    知函已於同年4 月27日送達抗告人，依上開規定抗告人至遲
    應於98年5 月7 日提起分配表異議之訴，並向本院執行處為
    起訴之證明，然抗告人僅於98年5 月5 日提起本件分配表異
    議之訴，未於上開期限向本院執行處為起訴之證明一節，經
    本院依職權調閱上開執行卷宗核對屬實，故抗告人提起本件
    分配表異議之訴顯已逾10日期限，依強制執行法第41條第3
    項前段規定，視為撤回其異議之聲明，其異議已終結，其起
    訴乃不備其他要件，原審法院認其訴為不合法，裁定予以駁
    回，並無不合。抗告人仍以前詞指摘原裁定不當，聲明廢棄
    ，為無理由，應予駁回。
四、據上論結，本件抗告為無理由，依民事訴訟法第436 條之1
    第3 項、第495 條之1 第1 項、第449 條第1 項、第95條、
    第78 條， 裁定如主文。
中    華    民    國    98    年    10    月     1    日
                  民事第二庭  審判長法  官  張世賢
                                    法  官  陳威宏
                                    法  官  胡晏彰
正本係照原本作成。
本裁定不得抗告。
中    華    民    國    98    年    10    月    2     日
                                    書記官  郭松菊


司法院資訊處製作；財團法人民間司法改革基金會備份。
